# 业务合并怎么处理

提问人：hepengfei0309 时间：2012-12-06 12:42:04
是“A将其与主营业务相关的资产”出售给B了吗？因为相关业务的转让从账面是无法反应的。

回答人：chenyiwei
如果A转让给B的包括其与主营业务活动相关的全部资产和业务，转让后A除了货币资金以外仅保留很少的非经营性资产，则可以将A公司的历史财务报表作为被购买业务的历史财务报表，纳入B的合并报表中。到实际交易日（合并日）这一天，再把不纳入交易范围的非经营性资产、负债剥离即可，这样相对较为简单。